【裁判字號】    95,交聲,471
【裁判日期】    950705
【裁判案由】    違反道路交通管理處罰條例聲明異議
【裁判全文】
臺灣士林地方法院交通事件裁定         95年度交聲字第471號
原處分機關  臺北市交通事件裁決所
異  議  人
即受處分人  甲○○
上列異議人即受處分人因違反道路交通管理處罰條例案件，對於
臺北市交通事件裁決所中華民國95年6 月8 日所為之處分（原處
分案號：北市裁二字第裁22-ACJ201983號）聲明異議，本院裁定
如下：
    主  文
異議駁回。
    理  由
一、按汽車未依規定於車身標明指定標識者，處汽車所有人新臺
    幣（下同）900 元以上1,800 元以下罰鍰，道路交通管理處
    罰條例第16條第1 項第3 款定有明文。
二、原處分意旨略以：異議人即受處分人甲○○為車牌號碼180-
    CB號營業小客車之所有人，因該車左後車身未依規定標示牌
    照號碼及個人名稱，於民國95年4 月19日23時24分許，在臺
    北市○○區○○路，遭臺北市政府警察局士林分局交通分隊
    員警當場攔停舉發「營小客未在兩側後車門加漆牌號車主名
    稱」之交通違規，爰依道路交通管理處罰條例第16條第1 項
    第3 款之規定，裁處異議人罰鍰900元。
三、異議人聲明異議意旨略以：因伊所有之上開營業小客車左後
    門遭撞擊而於95年4 月19日晚間10時許重新鈑金烤漆，因趕
    工太晚，無法及時貼上車主及車號等字樣，伊便於當日晚間
    先行營業，欲待翌日早上再貼上車主及車號等字樣，詎於同
    日晚間23時15分許即遭警查獲，當時伊向員警敘明緣由，並
    告知員警於該車輛右後門及後擋風玻璃尚仍漆有車主及車號
    等字樣，員警亦當場勘查確認無誤，惟員警卻執意舉發違規
    ，懇請體恤情理，予以免罰云云。
四、本院查：
(一)本件異議人即受處分人甲○○所有之車號180-CB號營業一般
    小客車，於95年4 月19日晚間23時24分許，在臺北市○○區
    ○○路，因左後車身未依規定標示牌照號碼及個人名稱，為
    臺北市政府警察局士林分局交通分隊警員當場查獲等情，為
    異議人所自承在卷，並有臺北市政府警察局掌電字第ACJ201
    983 號舉發違反道路交通管理事件通知單1 紙附卷可稽，應
    甚明確，堪予認定。
(二)異議人雖以上揭情詞置辯，惟按營業小客車應於兩側後門標
    示牌照號碼及公司行號、運輸合作社或個人名稱，後窗玻璃
    標示牌照號碼，道路交通安全規則第42條第1 項第2 款定有
    明文，且依該規定營業小客車兩側後門均需標示牌照號碼及
    個人名稱，方符合規定甚明，本件異議人既明知該車左後車
    門並未標示牌照號碼及個人名稱，不得駕駛該車營業，仍故
    意為之，自屬未依規定於車身標明指定標識，而該當於前開
    道路交通管理處罰條例第16條第1 項第3 款所規定之交通違
    規行為甚明，至異議人所稱係因趕工不及，始未漆上車號及
    車主字樣及車身右側仍有依規定漆上車號及車主字樣等情縱
    令屬實，均非得據以主張免罰之正當事由。從而，原處分機
    關以本案違規事實明確，援引首揭規定，裁處汽車所有人即
    異議人罰鍰900 元，於法並無不合，本件異議為無理由，應
    予駁回。
據上論斷，依道路交通案件處理辦法第19條，裁定如主文。
中    華    民    國    95    年    7     月     5    日
                  交通法庭法  官  吳祚丞
以上正本證明與原本無異。
如不服本裁定，應於送達後五日內，向本院提出抗告狀。
                          書記官  林立原
中    華    民    國    95    年    7     月    12    日


司法院資訊處製作；財團法人民間司法改革基金會備份。
